Inventaris van het archief van de Delta-Commissie, (1936) 1953-1961
Nationaal Archief, Den Haag
- Archieven van de werkgroepen, II
  - Werkgroep 7 "Verkeer", H
    - Verslag van de werkzaamheden van de Belgisch-Nederlandse bijzondere commissie voor de Waterwegen en Havenproblemen, uitgebracht aan de regeringen van België en Nederland, 1950 november 25, met advies van F. van Cauwelaert en M.P.L. Steenberghe naar naar aanleiding van dit verslag, uitgebracht aan de regeringen van België en Nederland., 11 maart 1954; 173; 2 delen
    - Nota van ir. P. Santema van de Rijkswaterstaat houdende een overzicht van de ijswaarnemingen op de Brielse Maas, het kanaal door Voorne en het Haringvliet, gedurende de winter 1953-1954., 29 april 1954; 174; 1 stuk
    - Eerste rapport van de commissie Zuidwest Zeeland inzake het Deltaplan houdende een studie over de verschillende problemen - in het bijzonder op verkeerstechnisch gebied, welke zich zullen voordoen bij de uitvoering van het zogenaamde Drie-eilandenplan., jan. 1955; 175; 1 katern
    - Nota van ir. P. Santema van de Rijkswaterstaat houdende een overzicht van de belemmeringen van de scheepvaart ten gevolge van ijsgang op de vaarroutes van de Westerschelde naar Rotterdam en Duitsland, met begeleidende brief van de secretaris van de Delta-commissie aan de voorzitter en leden van deze commissie., 12 mei 1955; 176; 2 stukken
  - Werkgroep 8 "Economie", I
    - Notulen van de vergaderingen van werkgroep 8., 1953-1955; 177; 1 omslag
    - Tekst van een lezing door dr. ir. F.P.Mesu, directeur van de Cultuurtechnische Dienst over: "Het herstelin de door de overstroming getroffen gebieden, bezien vanuit het standpunt van ruimtelijke ordeningV., 27 mei 1953; 178; 1 stuk
    - Tekst van een redevoering door mr. J. Vink, directeur van de Rijksdienst voor het nationale Plan, gehouden voor de Deltacommissie, over de planologische aspecten bij de herconstruering van zuidwest Nederland., 22 aug. 1953; 179; 1 deel
    - Rapport van de Provinciale Planologische Dienst voor Zeeland inzake de betekenis van de recreatie en het vreemdelingenverkeer in Zeeland, alsmede enkele aspecten hiervan bij eventuele afsluiting der zeegaten, met bijbehorende kaarten., sept. 1953; 180; 1 omslag
    - Nota van dr. ir. J. van Veen houdende een overzicht van een kostenraming voor drie verschillende Deltaplannen, te weten: het Vier-eilandenplan, het Klein-Deltaplan en het Groot-Deltaplan., 23 sept. 1953; 181; 1 stuk
    - Nota van het Centraal Planbureau houdende een raming van de totale schade welke zou ontstaan ingeval van veronderstelde overstromingen tengevolge van een dijkdoorbraak bij Kralingseveer op 15 november 1953 (het zogenaamde niet-extreme geval)., 14 okt. 1953; 182; 1 stuk
    - Tekst van voordracht door de voorzitter van de Delta-commissie ir. A.G. Maris, op 27 november 1953 gehouden voor de vaste commissie voor het Nationale Plan te Middelburg, inzake te treffen waterstaatstechniesche voorzieningen naar anleiding van de februari-ramp., 27 nov. 1953; 183; 1 stuk
    - Eerste interim-rapport van deb Plancommissie Zuidwest van de Rijksdienst voor het Nationale lan houdende een samenvattende studie over de ruimtelijke ontwikkeling van zuidwest Nederland in verleden en toekomst., dec. 1953; 184; 2 delen
    - Rapport van de Provinciale Planologische Dienst in Zuid-Holland houdende enige beschouwingen over de sociaal-economische structuur van het Zuid-Hollandse eilandengebied vóór de overstromingsramp, met bijgaande overzichtkaarten., 1953; 185; 1 omslag
    - Correspondentie betreffende economische vraagstukken en problemen welke zich zullen kunnen voordoen na uitvoering van de Delta-werken., 1953-1955; 186; 1 omslag
    - Nota van ir. F.J. de Vos, secretaris van de Delta-commissie, houdende een onderzoek naar de mogelijkheden om energiewinning uit de getijbeweging van de zeeuwse wateren te verkrijgen, met bijgaande tekeningen en grafieken., maart 1954; 187; 1 omslag
    - Rapport houdende opsomming van economische balansen met kostenberekening bij toepassing van de uitvoering van de Deltaplannen 0, 1, 2, en 3., 23 april 1954; 188; 1 deel
    - Rapport van de commissie Onderzoek Landbouwwaterhuishouding Nederland T.N.O. te Utrecht inzake een berekening van de bruto-meeropbrengsten voor de land- en tuinbouw bij een eventuele afsluiting van het Spui, met begeleidende brief., mei 1954; 189; 2 stukken
    - Nota van ir.F.J. de Vos, secretaris van de Delta-commissie, bevattende variatieberekeningen inzake het zogenaamde decisieprobleem bij het bepalen van de economische dijkverhoging op Terschelling., juni 1954; 190; 1 stuk
    - Nota van ir. K.F. Valken, adjunct-secretaris van de Delta-commissie, houdenede enige beschouwingen over de economische gevolgen van de afsluiting van het Spui., juni 1954; 191; 1 stuk
    - Rapport van ir. T. Edelman betreffende doorbraakvrije zeedijken., dec. 1954; 192; 1 stuk
    - Nota's van ir. W.C. Bishoff van Heemskercl van de Rijkswaterstaat houdende enkele beschouwingen over het berekenen van verhoging van dijken op een economische wijze., 1955; 193; 2 stukken
      Fotokopieën.
    - Nota van ir. P. Santema van de Rijkswaterstaat betreffende verhogingen van dijken langs de Oosterschelde, met tekeningen van de betreffende dijken., juni 1955; 194; 1 deel
    - Rapport van J. Koopman, student aan de Technische Hogeschool te Delft, houdende een benaderende berekening van het kapitaalverlies en de inkomensderving voor de visserij, welke zullen ontstaan door de uitvoering van het Deltaplan in het algemeen., juni 1955; 195; 1 deel
    - Rapport van J. Koopman, student an de Technische Hogeschool te Delft en ir. F.J. de Vos, secretaris van de Delta-commissie, houdende een kort overzicht van de stand van zaken met betrekking tot de economische structuur van het Delta-gebied. Fotocopie., 15 aug. 1955; 196; 1 deel
  - Werkgroep 9 "Schelpdieren en visserij", J
    - Notulen van de vergadering van werkgroep 9, 1954., 1955; 197; 1 omslag
    - Rapport van ir. P. Santema van de Rijkswaterstaat houdende een studie over de zee- en kustvisserij in de Zuidhollandse en Zeeuwse stromen., 1952; 198; 1 deel
    - Nota van ir. F.J. de Vos, secretaris van de Delta-commissie, houdende een globlale berekening van de kosten welke gemoeid zouden zijn met de inrichting van speciale schelpdieren-bassins ten dienste van de mossel- en oestercultuur in Zeeland., febr. 1955; 199; 1 stuk
    - Correspondentie betreffende behandeling van problemen op biologisch en sociologisch gebied, waarmee de Zeeuwse vissersbevolking zal worden geconfronteerd bij de uitvoering van het Deltaplan., 1954-1957; 200; 1 omslag
    - Rapport van de Dr. Wiardi Beckman Stichting te Amsterdam inzake de problematiek van de kustvisserij en de schelpdierencultuur in het Delta-gebied., okt. 1957; 201; 1 deel
  - Werkgroep 10 "Programmacommissie "Delft", K
    - Rapporten, verslagen en tekeningen betreffende modelonderzoekingen in het Waterloopkundig Laboratorium te Delft., 1953-1954; 202; 1 omslag
  - Werkgroepen 1 en 2 gecombineerd, L
    - Notulen van de gecombineerde vergaderingen van de werkgroepen 1 en 2., 1953; 203; 2 stukken
  - Werkgroepen 1, 4, 6, 6ª en 8 gecombineerd, M
    - Notulen van de gecombineerde vergaderingen van de werkgroepen 1, 4, 6, 6ª en 8., 1953-1955; 204; 1 omslag
  - Werkgroepen 5 en 6 gecombineerd, N
    - Notulen van de gecombineerde vergaderingen van de werkgroepen 5 en 6, 1953., 1955; 205; 1 omslag.
  - Werkgroepen 6 en 6ª gecombineerd, O
    - Notulen van de gecombineerde vergaderingen van de werkgroepen 6 en 6ª, 1953., 1954; 206; 1 omslag
- Documentatie, III
  - Publicaties betreffende stormvloeden, A
    - Ontwerp-rapport van de Stormvloed-commissie inzake stormvloeden in Nederland op de beneden-rivieren., 1944; 207; 1 stuk
    - Speciaal watersnoodnummer uitgegeven door het Zeeuws Tijdschrift., april 1953; 208; 1 deel
    - Stukken betreffende historische gegevens omtrent de aanwezigheid van vloedmerkstenen te Willemstad., nov. 1953; 209; 1 omslag
    - Speciaal stormvloednummer uit het tijdschrift Weg en Waterbouw, gewijd aan de herstelwerkzaamheden in het Rampgebied., dec. 1953; 210; 1 katern
    - Tijdschrift van het Koninklijk Nederlandsch Aardrijkskundig Genootschap Deel LXX, No. 3 jaargang 1953 met artikelen van M.W. Heslinga, S.J. Fockema Andreae en prof. dr. A.C. de Vooys respectievelijk over: a. het herstel en de sanering van het rampgebied in Zuidwest-Nederland; b. de militaire inundatie van het vasteland van Holland in het jaar 1574 en c. de bevolkingsspreiding op het Hollandse Platteland in 1622 en 1795., 211; 1 deel
    - Boek geschreven door mr. S.J. Fockema Andreae houdende een beschrijving van Zuid-Hollandse watersnoden in vroegere tijden., 1953; 212; 1 deel
    - Speciaal watersnoodnummer van het Polytechnisch tijdschrift, getiteld "Ramp en Herstel" met een voorwoord van ir. A.G. Maris, directeur-generaal van de Rijkswaterstaat en ir. J.L. Klein, directeur-hoofdingenieur van de Provinciale Waterstaat in Zuid-Holland., 14 aug. 1954; 213; 1 deel
    - Overdruk van artikelen betrekking hebbende op de afsluiting van de zeegaten in zuidwest Nederland, verschenen in november 1954 in het Dagblad "De Stem" onder de titel "Zeeland vraagt de aandacht van Nederland"., april 1954; 214; 1 katern
    - Rapport van mr. S.J. Fockema Andreae houdende een overzicht van de ernstige watervloeden in Nederland over de periode 1164-1953., z.j.; 215; 1 stuk
  - Publicaties betreffende dijken en dijkbouw, B
    - Rapport van D.L. de Jong, technisch hoofdambenaar van de Provinciale Waterstaat in Zuid-Holland houdende een beschrijving van een indijking uit de zestiende eeuw., 1936-1937; 216; 1 deel
    - Verhandeling door prof. dr. B.G. Escher inzake"Het vraagstuk van de daling van de bodem van Nederland", uit het tijdschrift Geologie en Mijnbouw., sept. 1940; 217; 1 katern
    - Nota van de Rijkswaterstaat in de directie Benedenrivieren, houdende opgave van de factoren in de Zeeuwse hoofdwaterkeringen, die gevaar van overstroming mogelijk maken, met kaarten., 12 sept. 1946; 218; 1 deel
    - Nota van de Rjikdwaterstaat in de directie Benedenrivieren, houdende een overzicht van de waterkeringen van het eiland Goeree-Overflakkee., 1 dec. 1946; 219; 1 deel
    - Nota van de Rijkswaterstaat in de directie Benedenrivieren, houdende opgave van de factoren in de Friese en Groningse hoofdwaterkeringen, die gevaar van overstroming mogelijk maken, met kaarten., 1 okt. 1952; 220; 1 deel
    - Artikel uit het Waterbouwkundig Tijdschrift O.T.A.R. van J.C. Visser getiteld "Houtvernielers in zeewater"., juli 1952; 221; 1 stuk
    - Boek getiteld "De Hollandsche IJssel", samengeteld door ir. P. de Gruyter en dr. E.L. Molt, houdende een technisch-hygiënische studie over de betekenis en het beheer van de Rijnlandse boezem, de waterhuishouding van dit boezemgebied en de hoedanigheid van het boezemwater. Uitgave: Hoogheemraadschap van Rijnland., april 1953; 222; 1 deel
    - Stukken bevattende historische gegevens over dijkhoogten onder andere in Westbrabant door mr. S.J. Fockema Andrea., 24 juli 1953; 223; 1 omslag
    - Rapport van M.W. Heslinga over de watersnood op Schouwen-Duiveland ten gevolge van de stormvloed op 1 februari 1953, waarbij de nadruk wordt gelegd op een zo optimaal mogelijke versterking en vernieuwing van de dijken., 224; 1 deel
    - Caisson-nummer van het tijdschrift Weg en Waterbouw jaargang 14, betreffende het gebruik van caissons bij het dichten van stroomgaten., maart 1954; 225; 1 deel
    - Tijdschrift van de Nederlandse Vereniging voor Landaanwinning bevattende teksten van toespraken door dr. ir. F.P. Mesu en ir. A.G. Bruggeman over de noodzaak van afsluiting der Nederlandse zeegaten., 1954; 226; 1 deel
    - Stukken betreffende een onderzoek naar het ontstaan, de ontwikkeling en de samenstelling van een aantal dijken in Noord- en Zuid-Holland met bijgaande rapporten en tekeningen., 1953-1955; 227; 1 omslag
    - "Toepassing van asfalt in Waterbouwkundige Werken" door ir. J.H. van der Burgt, hoofdingenieur-directeur van de Rijkswaterstaat, uitgave van de Vereniging van Bitumineuze Werken te Utrecht., z.j.; 228; 1 deel